【裁判字號】    90,易,397
【裁判日期】    900315
【裁判案由】    電子遊戲場業管理條例
【裁判全文】
臺灣高雄地方法院刑事判決                            九十年度易字第三九七號
    公訴人 台灣高雄地方法院檢察署檢察官
    被  告  甲○○
右列被告因電子遊戲場業管理條例案件，經檢察官聲請簡易判決處刑（八十九年度偵
字第二０七一三號），經本院高雄簡易庭認不宜以簡易判決處刑，簽由本院依通常程
序處理（八十九年雄簡字第一四八四號），本院判決如左：
    主  文
甲○○無罪。
    理  由
一、公訴意旨略以：被告甲○○未向主管機關高雄市政府建設局申請辦理經營電子遊
    戲場業之營利事業登記，竟自民國八十九年七月一日起，在高雄市○○○路一一
    二七號翁財記超商騎樓，與乙○○（經檢察官另簽併院方審理）共同經營電子遊
    戲場業務，擺設電子遊戲機「娃娃機」三台，供不特定顧客把玩。嗣於八十九年
    八月十五日上午六時三十五分許，在上址翁財記超商騎樓為警當場查獲，因認被
    告涉有違反電子遊戲場業管理條例第十五條未經登記不得經營電子遊戲場之規定
    ，應依同法第二十二條論科云云。
二、訊據被告堅詞否認有何上開犯行，並辯稱：娃娃機是乙○○擺設的，我只是受雇
    來維修娃娃機等語。
三、按犯罪事實應依證據認定之，無證據不得推定其犯罪事實；又不能證明被告犯罪
    ，應諭知無罪之判決。刑事訴訟法第一百五十四條及第三百零一條分別定有明文
    。再按刑事訴訟法上所謂認定犯罪事實之證據，係指足以認定被告確有犯罪行為
    之積極證據而言，如未能發現相當證據或證據不足以證明，自不能以推測或擬制
    之方法，以為裁判基礎，最高法院二十九年上字第三一０五號及四十年台上字第
    八十六號分別著有判例；次按認定不利於被告之事實，須依積極證據，苟積極證
    據不足為不利被告之認定時，即應為有利於被告之認定，更不必有何有利之證據
    ，亦有最高法院三十年上字第八一六號判例可資參照。
四ˋ公訴人認被告涉犯右開犯罪，係以右揭事實，業據被告於警訊時坦承不諱，並有
    高雄市政府警察局鼓山分局檢查紀錄表一紙附卷可稽等情，以為論據。惟查，被
    告僅是受雇於乙○○維修機具而非前揭電子遊戲機「娃娃機」三台負責人之事實
    ，業據證人乙○○於本院審理時到庭證稱：被告只是負責維修機器及禮品補充等
    語；且證人即上開翁財記超商負責人歐歷雀於警訊時亦證稱：是乙○○擺設的，
    被告只是負責機具之維修的工作等語，核與被告所辯相符。足以認定被告並非前
    揭三台電子遊戲機具之負責人，而僅是負責維修電子遊戲機及補充禮物之工作，
    被告既非電子遊戲場管理條例所規定處罰之行為人。此外又查無其他積極證據，
    足認被告確有擺設電子遊戲機之犯行，被告犯罪尚屬不能證明，依法應諭知無罪
    之判決。
據上論斷，應依刑事訴訟法第三百零一條，判決如主文。
本案經檢察官鍾忠孝到庭執行職務
中      華      民      國    九十      年      三      月     十五     日
                                    臺灣高雄地方法院刑事第三庭
                                        法  官  李  淑  惠
右正本證明與原本無異。
如不服本判決，應於判決送達後十日內，向本院提出上訴狀。
                                        書記官  馮  欽  鳳
中      華      民      國    九十      年      三      月      十五    日


司法院資訊處製作；財團法人民間司法改革基金會備份。
